【裁判字號】    94,交易,465
【裁判日期】    950417
【裁判案由】    過失致死
【裁判全文】
臺灣桃園地方法院刑事判決             94年度交易字第465號
公  訴  人  臺灣桃園地方法院檢察署檢察官
被      告  戊○○
上列被告因過失致死案件，經檢察官提起公訴（94年度偵字第19
433 號），被告於本院準備程序進行中，就被訴之事實為有罪之
陳述，經本院告知簡式審判程序意旨，並聽取公訴人及被告之意
見後，本院合議庭裁定依簡式審判程序審理，判決如下：
    主  文
戊○○因過失致人於死，處有期徒刑壹年陸月。
    事  實
一、戊○○考領有普通小型車駕駛執照，於民國九十四年九月十
    九日晚間，駕駛車號七N －三五二七號自用小客貨車，沿桃
    園縣龜山鄉○○○路，由龜山往林口方向行駛，於同日晚間
    十一時四十分許，行經文化二路三十號前時，本應注意行車
    速度，應依標誌及標線之規定，不得超速，且汽車行駛時，
    駕駛人應注意車前狀況，並隨時採取必要之安全措施，依當
    時天候陰、夜間有照明、路面無缺陷及障礙物、視距良好，
    並無不能注意之情事，惟其竟於速限五十公里之前開路段，
    以時速五十一點三公里之速度超速行駛，並疏未注意車前狀
    況，而未隨時採取必要之安全措施，以至其所駕駛之車輛前
    方撞擊正穿越文化二路之行人蕭瑞麟、楊基良二人，致蕭瑞
    麟、楊基良倒地，受有外傷性顱內出血、右胸挫傷、右大腿
    股骨骨折等傷害，戊○○於肇事後，立即停車查看並打電話
    報警，俟處理員警乙○○據報到場時，戊○○於員警尚未知
    悉何人肇事前，即向乙○○自首犯罪，並願接受裁判。然蕭
    瑞麟、楊基良經送醫後，仍因前開傷勢過重，分別於翌日（
    二十日）上午九時零六分及中午十二時三十分許不治死亡。
二、案經臺灣桃園地方法院檢察署檢察官相驗後自動檢舉偵查起
    訴。
    理  由
一、本案被告戊○○所犯之過失致死罪，為死刑、無期徒刑、最
    輕本刑三年以上有期徒刑或高等法院管轄第一審案件以外之
    罪，而被告於本院準備程序進行中，就被訴事實為有罪之陳
    述，經本院告知簡式審判程序意旨，並聽取公訴人及被告之
    意見後，本院合議庭依刑事訴訟法第二百七十三條之一第一
    項之規定，裁定依簡式審判程序審理，合先敘明。
二、上揭犯罪事實，業據被告戊○○於本院審理時供承不諱，核
    與證人甲○○於本院審理時具結證述之情節相符，並有桃園
    縣政府警察局九十五年三月二十一日桃警交字第○九五○○
    四五一一○號函附交通事故肇因研判表及道路交通事故現場
    圖、道路交通事故調查報告表（一）（二）及現場與車損照
    片共二十七張附卷足資憑明。被害人蕭瑞麟、楊基良因本件
    交通事故受有外傷性顱內出血、右胸挫傷、右大腿股骨骨折
    等傷害，經送醫後，仍因前開傷勢過重，而分別於九十四年
    九月二十日上午九時零六分及中午十二時三十分許不治死亡
    ，亦有長庚紀念醫院林口分院出具之診斷證明書二紙在卷可
    稽，並經臺灣桃園地方法院檢察署檢察官督同檢驗員相驗屬
    實，有勘驗筆錄、驗斷書及相驗屍體證明書各二件附卷可憑
    。足認被告前開自白與事實相符，堪以採信。
三、按行車速度，應依標誌或標線之規定，不得超速行駛；汽車
    行駛時，駕駛人應注意車前狀況，並隨時採取必要之安全措
    施，道路交通安全規則第九十三條第一項及同規則第九十四
    條第三項分別定有明文。查被告考領有普通小型車駕駛執照
    ，此有駕駛執照影本一紙附卷可考（見相驗卷第一四頁），
    故其對於前揭規定自應知之應詳。而依當時天候陰、夜間有
    照明、路面無缺陷及障礙物、視距良好，並無不能注意之情
    事，此有卷附道路交通事故調查報告表（一）為憑，惟其於
    速限五十公里之前開路段，以時速五十一點三公里之速度超
    速行駛，並疏未注意車前狀況，而未隨時採取必要之安全措
    施，以至其所駕駛之車輛前方撞擊正穿越文化二路之行人蕭
    瑞麟、楊基良二人，故其所為之駕駛行為，已有過失甚明。
    此外，被害人蕭瑞麟、楊基良復因本件車禍受有前揭傷害，
    經送醫後仍因傷重而不治死亡，已如前述，故被害人蕭瑞麟
    、楊基良死亡之結果，與被告駕車之過失行為間，顯有相當
    因果關係存在，從而本件事證明確，被告犯行洵堪認定。
四、告訴人己○○（被害人蕭瑞麟之父）、丙○○（被害人楊基
    良之母）雖質以被告係駕車行經行人穿越道時不依規定讓行
    人優先通行，因而撞及前揭被害人，致本件被害人二人死亡
    ，依法應加重其刑等語。然查：被害人二人於案發前，係由
    文化二路西側之長庚紀念醫院林口分院穿越文化二路欲前往
    其二人之宿舍一節，業據證人丁○○到庭結證在卷（見本院
    九十五年四月三日審判筆錄），而事故現場前約二十公尺處
    確有一條可穿越文化二路之行人斑馬線，有現場照片一張附
    卷可稽（見相驗卷第三○頁上方相片），惟被告迭於警詢及
    本院審理時供稱：被害人二人於案發時，並未走在行人穿越
    道上等語（見相驗卷第七頁、本院九十五年二月二十日準備
    程序筆錄），且於事故甫發生後，聽到本件車禍撞擊聲隨即
    出門目擊本件事故發生後情形之證人甲○○亦證述無法確定
    被害人二人是否係行走在前開行人穿越道上等語（見本院同
    上審判筆錄），另到場處理員警乙○○亦證述依現場情形，
    無法確定被害人是否係由行人穿越道通過文化二路等情（見
    本院九十五年三月十三日審判筆錄），復佐以事故現場中被
    告所駕駛車輛之剎車痕之起點，距前開行人穿越道尚有約二
    十公尺之距離，亦有現場圖及現場照片等可資佐證，並經證
    人乙○○到庭結證確實（見本院同上審判筆錄），實難逕認
    被害人二人於案發時係行走在行人穿越道上，依罪證有疑，
    利於被告之證據法則，自難認被告應依道路交通管理處罰條
    例第八十六條第一項之規定加重其刑，併此敘明。
五、核被告所為，係犯刑法第二百七十六條第一項之過失致死罪
    。被告以一個駕駛過失行為，同時導致被害人蕭瑞麟、楊基
    良死亡，係一行為同時觸犯數罪名，為同種想像競合犯，應
    從一重之過失致死罪處斷。查被告於肇事後，立即停車查看
    並打電話報警，俟處理員警乙○○據報到場時，戊○○於員
    警尚未知悉何人肇事前，即向乙○○自首犯罪，並願接受裁
    判一節，業據被告供述在卷，且經證人乙○○到庭結證屬實
    （見本院同上審判筆錄），並有桃園縣政府警察局道路交通
    事故肇事人自首情形紀錄表一紙附卷可查（見相驗卷第一七
    頁），核與自首之要件相符，應依刑法第六十二條前段減輕
    其刑。爰審酌被告因駕駛行為之過失，導致被害人蕭瑞麟、
    楊基良死亡，造成被害人家屬永難彌平之傷痛，且犯後迄今
    未與被害人家屬達成民事和解，難認有悔悟之意等一切情狀
    ，量處如主文所示之刑，以示懲戒。
據上論斷，應依刑事訴訟法第二百七十三條之一第一項、第二百
九十九條第一項前段，刑法第二百七十六條第一項、第五十五條
、第六十二條前段，罰金罰鍰提高標準條例第一條前段，判決如
主文。
本案經檢察官楊挺宏到庭執行職務。
中    華    民    國    95    年    4     月    17    日
                  交通法庭    法  官  吳為平
以上正本證明與原本無異。
如不服本判決應於判決送達後十日內向本院提出上訴狀（應附繕
本）。
                              書記官  江惠婷
中    華    民    國    95    年    4     月    17    日
附錄論罪科刑法條：
刑法第二百七十六條
因過失致人於死者，處二年以下有期徒刑、拘役或二千元以下罰
金。
從事業務之人，因業務上之過失犯前項之罪者，處五年以下有期
徒刑或拘役，得併科三千元以下罰金。


司法院資訊處製作；財團法人民間司法改革基金會備份。
